【裁判字號】    99,交聲,1640
【裁判日期】    990407
【裁判案由】    聲明異議
【裁判全文】
臺灣臺中地方法院交通事件裁定        99年度交聲字第1640號
原處分機關  交通部公路總局臺中區監理所（臺中市監理站）
受處分人即
異  議  人  甲○○
上列受處分人因違反道路交通管理處罰條例案件，對於交通部公
路總局臺中區監理所（臺中市監理站）中華民國九十五年二月二
十三日所為之處分（裁監稽違字第裁六一－Ｇ四Ｃ０００七一一
號裁決書）聲明異議，本院裁定如下：
    主  文
異議駁回。
    理  由
一、原處分機關略以：異議人即受處分人（下稱受處分人）甲○
    ○名下所有車牌號碼ＥＺＲ─００一號輕機車於民國九十三
    年一月二十一日於臺中市○○路，因「在禁止臨時停車處所
    停車」之違規，為臺中市警察局第三分局立德派出所依道路
    交通管理處罰條例第五十六條第一項第一款以中市警交字第
    Ｇ四Ｃ０００七一一號舉發違反道路交通管理處罰條例通知
    單逕行舉發，本站遂裁處新臺幣（下同）一千二百元，罰鍰
    限於九十五年三月二十五日前繳納，逾期則依裁決書處罰主
    文一、二裁處，該裁決書依受處分人戶籍地址「臺中市○○
    ○街一巷十八號」於九十五年三月二日以寄存送達方式完成
    送達程序（本案已於九十九年移請法務部行政執行署臺中行
    政執行處執行收繳罰額二千四百元）等語。
二、按受處分人，不服道路交通管理處罰條例第八條主管機關所
    為之處罰，得於接到裁決書之翌日起二十日內，向管轄之地
    方法院聲明異議；又交通法庭認聲明異議不合法律上之程式
    或其異議權已經喪失者，應以裁定駁回之，但其不合法律上
    之程式可補正者，應先定期命為補正，逾期不補正者，即予
    駁回，道路交通管理處罰條例第八十七條第一項、道路交通
    案件處理辦法第十八條分別定有明文。又按處理違反道路交
    通管理事件，有關文書送達之程序，依行政程序法之規定，
    違反道路交通管理事件統一裁罰基準及處理細則第五條定有
    明文；且按送達，於應受送達人之住居所、事務所或營業所
    為之。但在行政機關辦公處所或他處會晤應受送達人時，得
    於會晤處所為之；送達，不能依前二條規定（行政程序法第
    七十二條之普通送達、第七十三條之補充送達及留置送達）
    為之者，得將文書寄存送達地之地方自治或警察機關，並作
    送達通知書兩份，一份黏貼於應受送達人住居所、事務所、
    營業所或其就業處所門首，另一份交由鄰居轉交或置於該送
    達處所信箱或其他適當位置，以為送達；前項情形，由郵政
    機關為送達者，得將文書寄存於送達地之郵政機關，行政程
    序法第七十二條第一項、第七十四條第一項、第二項分別定
    有明文。再按汽車所有人名稱、地址等如有變更，均應向公
    路監理機關辦理登記，如不依規定申報登記者，處汽車所有
    人九百元以上一千八百元以下罰鍰，亦為道路交通安全規則
    第二十三條第一項、道路交通管理處罰條例第十六條第一項
    第一款所明定。
三、經查：本件受處分人自八十三年八月十六日遷入臺中市○區
    ○○○街一巷十八號迄今等情，有受處分人個人基本資料查
    詢結果及本件聲明異議狀各一份在卷可參；又本件交通部公
    路總局臺中區監理所臺中市監理站上開裁決書，業於九十五
    年三月二日由郵政機關送達至受處分人上開臺中市○區○○
    ○街一巷十八號戶籍地而寄存於臺中南和路郵局之事實，亦
    有交通部公路總局臺中區監理所臺中市監理站送達證書一紙
    在卷可稽。雖受處分人辯稱其未收到信件云云，然受處分人
    倘未實際居住在戶籍地，本應依道路交通安全規則第二十三
    條第一項之規定，向公路監理機關辦理登記，受處分人既未
    辦理此項登記，核屬受處分人自己之過失，不可歸責於監理
    機關。是交通部公路總局臺中區監理所臺中市監理站上開裁
    決書，於作成後委由郵政機關送達至受處分人之前揭戶籍地
    ，因未會晤受處分人本人，亦無受領文書之同居人、受雇人
    或應送達處所之接收郵件人員，遂於九十五年三月二日將該
    通知單寄存在送達地之郵局，並作送達通知書二份，一份黏
    貼於應受送達人住居所門首，另一份置於該送達處所信箱或
    其他適當位置，以為送達，則前開裁決書自寄存之日起自已
    發生合法送達之效力。然受處分人於收受該裁決書後，遲至
    九十九年三月三十日始具狀向原處分機關聲明異議，亦有受
    處分人之書狀一紙在卷可佐，本件聲明異議顯已逾法定期限
    。揆諸前揭法條之說明，本件受處分人逾期聲明異議，其聲
    明異議即屬不合法律上之程式，且無從補正，應予駁回。
四、據上論斷，依道路交通案件處理辦法第十八條，裁定如主文
    。
中    華    民    國    99    年    4    月     7     日
                  交通法庭    法  官  周玉蘭
以上正本證明與原本無異。
如不服本裁定應於送達後五日內向本院提出抗告狀(應附繕本)並
敘述抗告之理由。
                              書記官  黃泰能
中    華    民    國    99    年    4     月    7     日

司法院資訊處製作；財團法人民間司法改革基金會備份。
